【裁判字號】    95,裁,833
【裁判日期】    950427
【裁判案由】    房屋稅
【裁判全文】
最  高  行  政  法  院  裁  定
                                     95年度裁字第00833號
聲  請  人  甲○○
上列聲請人與相對人臺北市稅捐稽徵處間因房屋稅事件，對於中
華民國94年11月10日本院94年度裁字第02353號裁定，依行政訴
訟法第273條第1項第2款聲請再審部分。本院裁定如下：
    主  文
再審之聲請駁回。
再審訴訟費用由聲請人負擔。
    理  由
一、按對於確定裁定聲請再審，依行政訴訟法第283條準用同法
    第277條第1項第4款之規定，必須表明再審理由及關於再審
    理由並遵守不變期間之證據。所謂表明再審理由，必須指明
    確定裁定有如何合於行政訴訟法第273條所定再審事由之具
    體情事，始為相當，倘僅泛言有何條款之再審事由，而無具
    體情事；或僅指明所聲請再審之裁定前各程序所為裁判，有
    如何再審事由，而未一語指及其所聲請再審之裁定有合於再
    審之事由者，均難謂已表明再審事由，其再審之聲請，即屬
    不合法。
二、本件聲請人對本院94年度裁字第02353號裁定聲請再審，其
    聲請再審意旨略謂：（一）原裁定違反行政訴訟法第243條
    第2項第5款、第6款以及行政訴訟法第283條準用第273條第1
    項第2款，判決理由與主文顯有錯誤。（二）原裁定遺漏訴
    訟標的，不知所云，應為無效；且原裁定均抄錄訴願決定及
    原處分，故錯誤、違法等語。經查，聲請人本件聲請再審意
    旨，固有表明行政訴訟法第273條第1項第2款之再審依據，
    然所陳述者均為其所聲請再審之原裁定前各程序之實體上法
    律關係之理由，而對於原裁定有如何合於行政訴訟法第273
    條第1項第2款再審事由之具體情事，則未指及；此外，再審
    意旨所主張之行政訴訟法第243條第2項第5款及第6款事由，
    乃關於提起上訴之規範，並非行政訴訟法第273條所定之再
    審事由；故依上開所述，本件再審之聲請即難謂已表明再審
    事由，是其再審之聲請為不合法，應予駁回。又對於原確定
    裁定聲請再審，必須該裁定有得為再審之事由，始得進而就
    先前之裁判為審理；本件再審之聲請既非合法，故聲請人關
    於先前裁判之指摘，本院即無予以審究之必要。另聲請人依
    行政訴訟法第273條第1項第14款聲請再審部分，本院則另為
    移送之裁定，均附此敘明。
三、依行政訴訟法第283條、第278條第1項、第104條、民事訴訟
    法第95條、第78條，裁定如主文。
中    華    民    國    95    年    4     月    27    日
                  第四庭審判長法  官  高  啟  燦
                              法  官  黃  璽  君
                              法  官  廖  宏  明
                              法  官  楊  惠  欽
                              法  官  林  樹  埔
以  上  正  本  證  明  與  原  本  無  異
中    華    民    國    95    年    4     月    27    日
                              書記官  張  雅  琴


司法院資訊處製作；財團法人民間司法改革基金會備份。
